臺灣高雄地方法院刑事判決　　　　　　　　　　　　九十一年度易字第四五三號
　　公　訴　人　臺灣高雄地方法院檢察署檢察官
　　被　　　告　戊○○
右列被告因竊盜案件，經檢察官提起公訴（九十一年度偵字第二三一九０號），本院
判決如左：
    主  文
戊○○竊盜，處有期徒刑拾月。
    事  實
一、戊○○前曾有多次竊盜前科，於民國八十四年間又犯竊盜罪經法院判處有期徒刑
    三年四月，入監服刑至九十年五月間假釋出獄，假釋付保護管束期間須至九十一
    年十一月六日始屆滿。詎其於假釋期間，猶不知戒慎悔改，意圖為自己不法所有
    ，以載運鋼材為由，雇用不知情之丁○○、甲○○二人各駕駛大貨車、堆高機，
    於九十一年九月十五日上午十一時許，至高雄市○○路三七號旁空地裝載一成保
    溫耐火工程公司（以下簡稱一成公司）所有置放在該空地上之鐵板、工字鐵等鐵
    材，以此方式竊取該公司所有鐵材，嗣於同日十一時四十五分許，戊○○指揮丁○○、甲○○二人將鐵板三十五塊、工字鐵二十五塊裝載至大貨車，竊得上開數
    量鐵材後，適為該公司課長乙○○經過發現報警，後於警員到達現場前，因戊○○已發覺有警員出現，，即先行逃離現場，警方嗣依據現場裝載之丁○○、甲○○、丙○○等人指述，循線查獲戊○○。
二、案經高雄市政府警察局小港分局移送臺灣高雄地方法院檢察署檢察官偵查起訴。
    理  由
一、訊據被告戊○○否認有於右揭時地，雇用丁○○、甲○○駕駛大貨車、堆高機竊
    取一成公司所有鐵板、工字鐵等竊盜犯行，辯稱：伊不認識丁○○、甲○○、丙○○三人，案發當時伊在家裡云云。惟查，丁○○、甲○○二人確係受被告僱用
    至上開地點裝載鐵板、工字鐵，被告並在現場協助指揮交通之情，除據丁○○、
    甲○○二人於警訊及本院指證不移，且經查獲當時亦在場之證人丙○○於警訊證
    述：伊原是經由全台托運行負責人介紹載運鋼材，因伊沒空，故而再轉介給丁○○，查獲當日伊帶丁○○先在高雄市小港醫院等候貨主前來帶路，被告於上午十
    一許出現，自稱是貨主，並帶伊二人至查獲現場，伊等在現場裝載時，被告並幫
    忙指揮交通等語互核可按，又被告於案發前日下午十四時許，曾親自至甲○○任
    職之忠大機械公司雇用堆高機，並於翌日上午打電話至甲○○公司囑咐其前往高
    雄市○○路三七號搬運鋼材，警方嗣後即係依據甲○○提供被告與其電話聯繫時
    所留存之0000000000、0000000等來電號碼，循線查出上開行
    動電話號碼租用人為被告，進而查獲被告等情，亦經證人甲○○於警訊及本院陳
    明，並有上開行動電話租用人查詢作業資料附於警卷可稽，被告亦坦承上開號碼
    確為其使用之行動電話及住家電話號碼，經本院查詢相關通聯紀錄，被告上開0
    000000000行動電話，於案發當日上午確有撥打至甲○○公司電話（０
    七）0000000之通話紀錄，復有中華電信股份有限公司臺灣南區電信分公
    司高雄營業處九十一年十一月二十八日高服字第九一Ｃ０六一０六一八號函附之
    通聯紀錄在卷可憑，足見丁○○、甲○○、丙○○等人之證詞應為真實可信，丁○○、甲○○二人確係應被告雇請至現場裝載鐵材之事實，已堪肯認，而被告指
    示丁○○、甲○○二人裝載之鐵板、工字鐵等鐵材，係一成公司所有，因該處之
    鐵材經常失竊，該公司課長乙○○故而經常至該處察看，案發當日即係其至該處
    察探時發現報警查獲等情，已據證人乙○○於警訊陳明，顯然被告係假借雇用貨
    車、堆高機載運物品之名，利用不知情之丁○○、甲○○二人駕駛貨車、堆高機
    竊取一成公司所有鐵材之事實，已堪認定無疑，自不容其再行否認。從而，本件
    事證已臻明確，被告竊盜犯行，洵堪認定。
二、核被告所為，係犯刑法第三百二十條第一項之竊盜罪。被告以載貨之名，利用不
    知情之丁○○、甲○○二人為其載運被害人公司鐵材，資為其竊盜行為之實施，
    為間接正犯。審酌被告前於七十五、七十七、七十八年間均曾有竊盜前科，又於
    八十四年間犯竊盜罪，經法院判處有期徒刑三年四月，入監執行至九十年五月間
    假釋出獄，假釋付保護管束期間須至九十一年十一月六日始屆滿，有臺灣高雄地
    方法院檢察署刑案資料查註紀錄表在卷可稽，其於假釋期間，竟猶不知戒慎悔改
    ，復犯相同之竊盜罪，足見竊盜惡性不輕，且犯後亦無悔意，顯有再入監矯治必
    要，及其利用不知情之貨車、堆高機司機實施竊盜之犯罪情節，所切財物價值等
    一切情狀，量處如主文所示之刑。
據上論斷，應依刑事訴訟法第二百九十九條第一項前段，刑法第三百二十條第一項，
，罰金罰鍰提高標準條例第一條前段，判決如主文。
中      華      民      國    九十一    年     十二     月     三十     日
                                臺灣高雄地方法院刑事第五庭
                                    法  官  陳  淑  卿
右正本證明與原本無異。
如不服本判決，應於判決送達後十日內，向本院提出上訴狀。
                                    書記官  邱  靜  銘
中      華      民      國    九十一    年     十二     月     三十     日
附錄本判決論罪之法條：
刑法第三百二十條第一項
意圖為自己不法之所有或第三人不法之所有，而竊取他人之動產者，為竊盜罪，
處五年以下有期徒刑、拘役或五百元以下罰金。
